臺灣臺中地方法院民事裁定
111年度消債更字第3號
聲  請  人
即  債務人  鍾沛渝（即鍾依）



相  對  人
即  債權人  玉山商業銀行股份有限公司


法定代理人  曾國烈  
相  對  人
即  債權人  台新國際商業銀行股份有限公司

法定代理人  尚瑞強  
相  對  人
即  債權人  台北富邦商業銀行股份有限公司

法定代理人  程耀輝  
相  對  人
即  債權人  遠東國際商業銀行股份有限公司


法定代理人  周添財  
相  對  人
即  債權人  良京實業股份有限公司

法定代理人  平川秀一郎
相  對  人
即  債權人  新光行銷股份有限公司

法定代理人  李明新  
相  對  人
即  債權人  元大國際資產管理股份有限公司


法定代理人  宋耀明  
相  對  人
即  債權人  立新資產管理股份有限公司

法定代理人  楊子汀  
相  對  人
即  債權人  仲信資融股份有限公司

法定代理人  劉嘉獎  
上列當事人間因消費者債務清理事件，債務人聲請更生，本院裁
定如下：
    主      文
聲請人即債務人鍾沛渝（即鍾依）自中華民國 111年4月1日10
時起開始更生程序。
本件更生程序之進行由辦理更生執行事務之司法事務官為之。
    理      由
一、按債務人不能清償債務或有不能清償之虞，且無擔保或無優
    先權之債務總額未逾新臺幣1200萬元者，於法院裁定開始清
    算程序或宣告破產前，得向法院聲請更生。債務人對於金融
    機構負債務者，在聲請更生或清算前，應向最大債權金融機
    構請求協商債務清償方案，或向其住、居所地之法院或鄉、
    鎮、市、區調解委員會聲請債務清理之調解。。又法院開始
    更生程序之裁定，應載明其年、月、日、時，並即時發生效
    力。消費者債務清理條例第3條、第42條第 1項、第45條第1
    項、第151條第1項分別定有明文。
二、聲請人即債務人聲請意旨略以：伊之財產及收入不足以清償
    無擔保或無優先權債務合計約新臺幣（下同） 2,344,417元
　　，前曾向最大債權金融機構請求協商債務清償方案而不成立
　　。惟伊現平均每月收入約20,000元，扣除生活之必要支出及
    扶養父母費用後，實不足以清償償務，爰請求准予裁定開始
    更生程序等語。
三、經查：債務人主張之上開事實，業據提出財產及收入狀況說
    明書、債務人財產清單、債權人清冊、戶籍謄本、前置協商
    不成立通知書、全國財產稅總歸戶財產查詢清單、 107年、
    108、109年度綜合所得稅各類所得資料清單、勞工保險被保
    險人投保資料表、財團法人金融聯合徵信中心當事人綜合信
    用報告回覆書、當事人綜合信用報告、存摺在卷可證。顯見
    其每月平均收入扣除必要支出後，已不足清償前揭積欠之債
    務。是本件聲請人主張其無擔保或無優先權之債務總額未逾
    1,200萬元， 且已不能清償，堪認真實。此外，債務人尚無
    經法院裁定開始清算或宣告破產之情事，復查無債務人有消
    費者債務清理條例第6條第 3項、第8條或第46條各款所定駁
    回更生聲請之事由存在，則債務人聲請更生，即屬有據，應
    予准許，爰裁定如主文第1項。
四、法院開始更生程序後，得命司法事務官進行更生程序，消費
    者債務清理條例第16條第1項定有明定，爰併裁定如主文第2
    項。
中　　華　　民　　國　 111　　年　　4 　　月　　1 　　日

                    臺灣臺中地方法院民事庭
                          法  官    顏世傑

上為正本係照原本作成
本件不得抗告
本裁定已於111年4月1日公告。
中　　華　　民　　國　 111　　年　　4 　　月　　1 　　日

                          書記官     余怜儀